---
title: "01_Racicot"
output: 
  html_document:
    keep_md: true
---

```{r, setup, include=FALSE}
knitr::opts_chunk$set(echo=TRUE)
```

## Loading tidyverse et les données
```{r load_packages_tidyverse, message=FALSE}
library(tidyverse)
```
# Données sur la population des prisons aux États-Unis
```{r loading data}
prison <- readr::read_csv("https://raw.githubusercontent.com/rfordatascience/tidytuesday/master/data/2019/2019-01-22/incarceration_trends.csv")



head(prison)
```

# Pourcentage de population relative en prison
```{r Relative_jail_pop_highest_pourcentage}
prison %>%
  mutate(relative_jail_pop = total_jail_pop/total_pop*100) %>%
  select(year, state, county_name, total_pop, total_jail_pop, relative_jail_pop) %>%
  arrange(desc(relative_jail_pop))
```
# Population relative en prison à travers les années
```{r Relative_jail_pop_over_years}
prison %>%
  group_by(state, year) %>%
  mutate(relative_jail_pop = total_jail_pop/total_pop*100) %>%
  summarise(med_pop = median(relative_jail_pop)) %>%
  ggplot(aes(x=year, y=med_pop, colour=state)) +
    geom_line()
```
# Population relative d'hommes en prison à travers les années
```{r Relative_male_jail_pop_over_years}
prison %>%
  group_by(state, year) %>%
  mutate(relative_male_jail_pop = male_jail_pop/total_jail_pop*100) %>%
  summarise(med_male_pop = median(relative_male_jail_pop)) %>%
  ggplot(aes(x=year, y=med_male_pop, colour=state)) +
    geom_line()
```
# Population relative de femmes en prison à travers les années
```{r Relative_female_jail_pop_over_years}
prison %>%
  group_by(state, year) %>%
  mutate(relative_female_jail_pop = female_jail_pop/total_jail_pop*100) %>%
  summarise(med_female_pop = median(relative_female_jail_pop)) %>%
  ggplot(aes(x=year, y=med_female_pop, colour=state)) +
    geom_line()
```
# Population relative de personnes noires en prison à travers les années
```{r Relative_black_jail_pop_over_years}
#On peut voir que les données sont incomplètes
prison %>%
  filter(year>1990) %>% #Aucune données avant 1990
  group_by(state, year) %>%
  mutate(relative_black_jail_pop = black_jail_pop/total_jail_pop*100) %>%
  summarise(med_black_pop = median(relative_black_jail_pop)) %>%
  ggplot(aes(x=year, y=med_black_pop, colour=state)) +
    geom_line()
```
# Population relative de personnes latino en prison à travers les années
```{r Relative_latino_jail_pop_over_years}
prison %>%
  group_by(state, year) %>%
  filter(year>1990) %>% #Aucune données avant 1990
  mutate(relative_latino_jail_pop = latino_jail_pop/total_jail_pop*100) %>%
  summarise(med_latino_pop = median(relative_latino_jail_pop)) %>%
  ggplot(aes(x=year, y=med_latino_pop, colour=state)) +
    geom_line()
```
# Population relative de personnes natives en prison à travers les années
```{r Relative_native_jail_pop_over_years}
#Manque beaucoup de données
prison %>%
  group_by(state, year) %>%
  filter(year>1990) %>% #Aucune données avant 1990
  mutate(relative_native_jail_pop = native_jail_pop/total_jail_pop*100) %>%
  summarise(med_native_pop = median(relative_native_jail_pop)) %>%
  ggplot(aes(x=year, y=med_native_pop, colour=state)) +
    geom_line()
```
# Population relative de personnes blanches en prison à travers les années
```{r Relative_white_jail_pop_over_years}
prison %>%
  group_by(state, year) %>%
  filter(year>1990) %>% #Aucune données avant 1990
  mutate(relative_white_jail_pop = white_jail_pop/total_jail_pop*100) %>%
  summarise(med_white_pop = median(relative_white_jail_pop)) %>%
  ggplot(aes(x=year, y=med_white_pop, colour=state)) +
    geom_line()
```
# Population relative de personnes asiatiques en prison à travers les années
```{r Relative_asian_jail_pop_over_years}
prison %>%
  #Manque aussi beaucoup de données
  group_by(state, year) %>%
  filter(year>1990) %>% #Aucune données avant 1990
  mutate(relative_asian_jail_pop = asian_jail_pop/total_jail_pop*100) %>%
  summarise(med_asian_pop = median(relative_asian_jail_pop)) %>%
  ggplot(aes(x=year, y=med_asian_pop, colour=state)) +
    geom_line()
```

